【裁判字號】    89,訴,1084
【裁判日期】    900222
【裁判案由】    毒品危害防制條例
【裁判全文】
臺灣板橋地方法院刑事判決                  八十九年度訴字第一０八四號
    公  訴  人  臺灣板橋地方法院檢察署檢察官
    被      告  丙○○
   指定辯護人  甲○
右列被告因違反毒品危害防制條例案件，經檢察官提起公訴（八十九年度偵字第四九
八一號），甲○判決如左：
    主  文
丙○○無罪。
    理  由
一、公訴意旨略以：丙○○於八十八年十月中旬，在台北縣板橋市○○○路八十六號
    二樓之三，將第二級毒品安非他命一包，重四分之一兩，以（新台幣）下同六千
    元，販賣予戊○○吸食。嗣於八十八年十二月二十日十三時三十分許，在台北縣
    新莊市○○路八七一巷九弄十一之三號，為警查獲戊○○在非法吸用安非他命，
    而循線查獲上情，因認丙○○涉有販賣第二級毒品安非他命罪嫌云云。
二、訊據被告丙○○，堅決否認右揭事實，辯稱伊根本不認識戊○○，伊並未販賣安
    非他命等語。
三、按犯罪事實應依證據認定之，無證據不得推定其犯罪事實。又不能證明被告犯罪
    者，應諭知無罪之判決，刑事訴訟法第一百五十四條、第三百零一條第一項分別
    定有明文，又被告之自白須非出於強暴、脅迫、利誘、詐欺或其他不正之方法，
    且與事實相符者，方得採為証據，故被告雖經自由，仍應調查其他必要証據，以
    察其與事實是否相符，最高法院四十六年台上字第八０九號判例著有明文。本件
    經查：
（一）証人戊○○於警訊、偵查及甲○審理初訊時，雖均指稱曾向被告丙○○購買安
      非他命，但其於警訊時，僅指認口卡上之照片，並未當面指認，於偵查時亦未
      當面指認，而經甲○命當庭指認時，戊○○証稱「沒有看過被告」、「我不確
      定是不是被告，因為我是拿錢給丁○○，且我不認識被告，丁○○是先下樓，
      我再跟著下樓，丁○○是說要說叫小凱的人拿，至是不是被告，我就不清楚。
      」、「事實上我沒有看過被告，今天我是第一次看到被告」等語（見甲○八十
      九年十二月廿一日訊問筆錄），其於警訊、偵查及甲○初訊時，所指稱之「小
      凱」是否即為被告丙○○？不無可疑。
（二）被告丙○○於警訊時，雖坦承是幫女友乙○○拿安非他命給戊○○，但戊○○
      於甲○初訊時則証稱「小凱」是拿安非他命給丁○○，丁○○再拿給伊，二人
      所述並未完全相符，且當次警訊筆錄並未錄音，亦據証人即查獲警員己○○於
      甲○結証屬實，並無物証顯示被告於警訊之自白未遭強暴、脅迫，且亦無其他
      物証可証明被告之自白與事實相符。
（三）按「人証」時有主觀、不誠實、偏頗、觀察不正確、記憶錯誤、供詞反覆之缺
      點，且其精神況態如何？是否受人唆使或有其他動機而為不實之陳述？查証均
      屬不易，於販賣第二級毒品（最輕本刑有期徒刑七年以上）重罪之情形，單一
      人証之指述，僅宜作為偵查之線索，用以引出被告、其他人証及証物，於未作
      詳細佈線偵查之前，不宜以單一人証，做為認定被告有罪之唯一証據；本案警
      方既未「當場查獲」被告丙○○販賣毒品給何人，且未於其丙○○身上、住處
      查獲任何安非他命或帳薄、分裝袋、電子秤等証物，亦無任何電話監聽紀錄或
      其他人証指述丙○○販賣毒品，得否僅憑証人戊○○指述「過去曾向」被告購
      買毒品，即認被告確有販賣毒品之犯行？是否戊○○所指述「過去曾販賣安非
      他命給伊」之任何人，均可認定有販賣毒品之犯行？又証人戊○○又如何知悉
      丙○○所販賣之物係屬安非他命？而非海洛因或其他藥物？是否以戊○○為鑑
      定人？均十分可疑，尚難以戊○○前後不一之指述，而認定被告丙○○有販賣
      安非他命之犯行。
四、此外復查無其他積極証據可証明被告犯罪，自應諭知被告無罪之判決。
據上論斷，應依刑事訴訟法第三百零一條第一項，判決如主文。
本案經檢察官余若凡到庭執行職務
中      華      民      國    九十    年      二      月    二十二    日
                                      臺灣板橋地方法院刑事第三庭
                                          法  官  畢  乃  俊
右正本證明與原本無異。
如不服本判決，應於判決送達後十日內，向甲○提出上訴狀。
                                          書記官  陳  怡  真
中      華      民      國    九十    年      二      月    二十二    日


司法院資訊處製作；財團法人民間司法改革基金會備份。
